【裁判字號】    94,訴,247
【裁判日期】    950124
【裁判案由】    毒品危害防制條例等
【裁判全文】
臺灣臺東地方法院刑事判決               94年度訴字第247號
公  訴  人  臺灣臺東地方法院檢察署檢察官
被      告  丙○○
                    （現於臺灣臺東戒治所執行戒治中）
上列被告因竊盜等案件，經檢察官提起公訴（九十四年度偵字第
一九五五號、九十四年度毒偵字第三四五號）及移送併辦（九十
四年度偵字第二０七九號），本院判決如下：
    主  文
丙○○共同連續攜帶兇器踰越安全設備竊盜未遂，累犯，處有期
徒刑貳年，扣案萬能鑰匙貳支、螺絲起子壹把、貨車鑰匙壹支均
沒收。
    事  實
一、丙○○前於九十二年間因竊盜案件，經臺灣高等法院花蓮分
    院判處有期徒刑二年確定，於九十三年十一月九日縮刑期滿
    執行完畢。詎仍不知悔改，或獨自或與乙○○（另由本院審
    理）、王俊智（另由檢察官移送臺灣板橋地方法院併案審理
    中），共同意圖為自己不法之所有，並基於竊盜之概括犯意
    ，連續於下列時、地竊取他人之財物：
（一）丙○○於九十四年三月間某日，在臺東縣卑南鄉賓朗村十
      股三六之三號住處附近釋迦園，見已為姓名年籍不詳之人
      於九十三年二月十五日，在臺東縣臺東市○○路三六０巷
      一四八號前竊取，丁○○所有車牌號碼ＷＷＹ─二七０號
      輕型機車，電門插有鑰匙，遂將之竊取供己代步使用。
（二）又與王俊智於九十四年九月十日凌晨三時許，在臺東縣臺
      東市○○路四０號之歡樂世界遊戲場旁，由丙○○以自備
      之貨車鑰匙，王俊智在旁把風之方式，共同竊取戊○○所
      有車牌號碼一四五０─ＪＮ號自用小貨車。得手後，作為
      代步之用，二人嗣後將該車駛往臺東縣卑南鄉○○村○○
      道路棄置。
（三）復與乙○○於九十四年九月十五日下午三時十分許，分持
      客觀上可為兇器之螺絲起子、萬能鑰匙二支，前往己○○
      位於臺東縣臺東市○○街二七二號四樓住處，由丙○○自
      該處陽臺外打開陽臺上具有防閑作用以鐵絲纏繞之安全門
      後侵入（侵入住宅部分未據告訴），再開啟大門讓乙○○
      進入之分工方式，著手共同竊取上開住處之財物，嗣因警
      方及時查獲，始未得逞，警方並於丙○○身上查扣螺絲起
      子一把，於乙○○身上當場查扣老虎鉗一支、萬能鑰匙二
      支等物，及於九十四年九月二十七日經警持本院核發之搜
      索票，搜索丙○○在臺東縣卑南鄉賓朗村十股三六之三號
      住處，扣得前揭車牌號碼ＷＷＹ─二七０號輕型機車，而
      查知上情。
二、案經臺東縣警察局臺東分局報請臺灣臺東地方法院檢察署檢
    察官偵查起訴。
    理  由
一、上揭犯罪事實，業據被告丙○○迭於警詢、偵查中及本院審
    理時坦承不諱，核與證人即被害人丁○○、戊○○、己○○
    所證述之情節相符。此外，復有現場照片九張、扣押物品目
    錄表一紙、贓物認領保管單二紙、臺東縣警察局車輛協尋電
    腦輸入單二紙及扣案之螺絲起子一把、老虎鉗一支、萬能鑰
    匙二支為證。被告自白核與事實相符，應依法論科。
二、查扣案螺絲起子長二十五公分，係屬鐵質，質地堅硬、老虎
    鉗鐵製、長度二十一公分，重量沈重、Ｔ型萬能鑰匙亦係鐵
    製，長六公分，頂端呈尖銳狀，客觀上足以對人之生命、身
    體構成威脅，自屬兇器無訛，老虎鉗一把雖係共犯乙○○於
    行竊現場取得，惟仍加以隨身攜帶，自仍應認係攜帶兇器竊
    盜。按竊盜為侵害財產監督權之罪，被竊之物是否為持有人
    所有，本可不問（最高法院四十四年度台上字第三四五號判
    決參照）。本件被告所竊得之車牌號碼ＷＷＹ─二七０號輕
    型機車，係為不詳之人竊取後所持有，被告將之置於自己實
    力支配之下，自仍屬竊盜之行為無訛。又鐵窗係防閑之設施
    ，自屬安全設備。是核被告所為，如犯罪事實（一）、（二
    ）均係犯刑法第三百二十條第一項之普通竊盜罪、如犯罪事
    實（三）係犯同法第三百二十一條第二項、第一項第二、三
    款之攜帶兇器踰越安全設備竊盜未遂罪。被告就犯罪事實（
    二）之犯行與王俊智；就犯罪事實（三）之犯行與乙○○間
    ，有犯意聯絡及行為分擔，均為共同正犯。被告先後三次普
    通竊盜、加重竊盜未遂犯行，時間緊接，觸犯基本構成要件
    相同之罪名，依其情節，顯係出於概括之犯意反覆為之，為
    連續犯，應依刑法第五十六條之規定論以一情節較重之攜帶
    兇器踰越安全設備竊盜未遂罪，並依法加重其刑。查被告前
    於九十二年間因竊盜案件，經臺灣高等法院花蓮分院判處有
    期徒刑二年確定，於九十三年十一月九日縮刑期滿執行完畢
    ，有臺灣高等法院被告前案紀錄表在卷可憑，被告受有期徒
    刑執行完畢後，五年以內再犯本件有期徒刑以上之罪，為累
    犯，應依刑法第四十七條規定加重其刑。被告雖已著手攜帶
    兇器竊盜行為之實施，惟未生竊得財物之結果，因之其攜帶
    兇器竊盜犯行尚屬未遂，爰依刑法第二十六條前段規定，按
    既遂犯之刑度，減輕其刑。被告有二以上刑之加重之原因，
    另有刑之減輕原因，應先遞加重其刑，再減輕之。檢察官雖
    未就被告所為犯罪事實（一）、（二）之竊盜犯行部分提起
    公訴，惟檢察官就犯罪事實一部起訴者，其效力及於全部，
    且此部分既經檢察官函請及當庭陳明併辦，本於審判不可分
    之原則，本院自應併予審究。爰審酌被告年輕力強，竟不思
    勤奮努力，一再竊取他人之財物，且攜帶兇器行竊，對社會
    治安及民眾身家財產安全危害非輕，併竊得財物多寡、價值
    、被害人所受財產上之損害及犯罪後均坦承犯行，態度良好
    等一切情狀，量處如主文所示之刑。扣案萬能鑰匙貳支為共
    犯乙○○所有，螺絲起子壹把、貨車鑰匙壹支，為被告所有
    ，業據其供承在卷，且為供本案犯罪所用之物，爰依刑法第
    三十八條第一項第二款宣告沒收。又扣案之老虎鉗一支，非
    共犯乙○○所有，亦非被告所有，而係在臺東縣臺東市○○
    街二七二號四樓內行竊時始隨手取得；機車鑰匙一把，係乙
    ○○另行單獨竊盜所用，非與被告共同犯竊盜所用，業據共
    犯乙○○供承在卷，爰均不另諭知沒收，並此敘明。
據上論斷，應依刑事訴訟法第二百九十九條第一項前段，刑法第
二十八條、第五十六條、第三百二十一條第二項、第一項第二款
、第三款、第二十六條前段、第四十七條、第三十八條第一項第
二款，判決如主文。
本案經檢察官甲○○到庭執行職務
中    華    民    國    95    年    01    月    24    日
                  刑事第二庭審判長法  官  李勝琛
                                  法  官  連雅婷
                                  法  官  林恒祺
以上正本證明與原本無異。
如不服本判決，應於判決送達後10日內向本院提出上訴狀（須附
繕本）。
「切勿逕送上級法院」
                                  書記官  陳美鄉
中    華    民    國    95    年    1     月    24    日
附記：
中華民國刑法第321條第2項、第1項第2款、第3款：
犯竊盜罪而有左列情形之一者，處六月以上、五年以下有期徒刑
：
二  毀越門扇、牆垣或其他安全設備而犯之者。
三  攜帶兇器而犯之者。
前項之未遂犯罰之。


司法院資訊處製作；財團法人民間司法改革基金會備份。
